# 合并报表编制

提问人：一云 时间：2016-06-05 10:25:27
陈老师您好：有一个同一控制下合并，合并日是 16 年 4 月 28 日（被合并方工商登记变更日），那编制合并日合并报表时，被合并方的合并数据是选16-3-31报表数据呢，还是16-4-30报表数据呢？毕竟离 430 很近了，如果4-28至4-30期间没有大额损益发生，是否就合并16-4-30报表数据呢？ 多谢！

回答人：chenyiwei
合并日距离 4 月 30 日更近，习惯上以距离合并日最近的月末日的资产、负债状况来模拟购买日的财务状况。